【裁判字號】    95,簡上,11
【裁判日期】    950315
【裁判案由】    台灣地區與大陸地區人民關係條例
【裁判全文】
臺灣臺北地方法院刑事判決              95年度簡上字第11號
上  訴  人
即  被  告  甲○○
上列上訴人即被告因違反臺灣地區與大陸地區人民關係條例案件
，不服中華民國九十四年十二月二十六日本院九十四年度簡字第
三一二五號第一審簡易判決（聲請簡易判決處刑案號：九十四年
度撤緩偵字第四六二號），提起上訴，本院管轄之第二審合議庭
判決如下：
    主  文
上訴駁回。
    事  實
一、甲○○明知偷渡來臺之大陸地區人民陳信增並未取得在臺灣
    地區工作之許可，竟自民國九十四年一月十九日起，以每日
    新臺幣三百元之薪資，僱用陳信增在臺北市○○區○○路五
    三三號之魚貨市場擔任臨時工，從事未經許可之清潔工作。
    嗣於同年月二十九日上午十時四十分許在上址為警查獲。
二、案經臺北市政府警察局萬華分局報請臺灣臺北地方法院檢察
    署檢察官偵查後聲請簡易判決處刑。
    理  由
一、前揭事實，業據上訴人即被告甲○○於警訊、偵查及本院審
    理時坦承不諱（見偵字卷第五至六頁、第二五頁、本院九十
    五年二月二十二日審判筆錄），核與證人陳信增於警訊時證
    述情節相符（見偵字卷第八至一０頁），並有非法入境大陸
    地區人民清查表、臺北市政府警察局萬華分局查獲大陸人民
    偷渡、非法工作或活動破案紀錄表及入境居留或定居清查資
    料表附卷可稽（見偵字卷第一三至一六頁、第一九頁）。本
    件事證明確，被告犯行洵堪認定，應予依法論科。
二、核被告所為，係違反臺灣地區與大陸地區人民關係條例第十
    五條第四款不得僱用大陸地區人民在臺灣地區從事未經許可
    工作之規定，應依同條例第八十三條第一項規定論處。原審
    依刑事訴訟法第四百四十九條第一項前段、第三項、第四百
    五十四條第二項、臺灣地區與大陸地區人民關係條例第八十
    三條第一項、刑法第十一條前段、第四十一條第一項前段、
    罰金罰鍰提高標準條例第二條之規定，判處被告有期徒刑三
    月，如易科罰金，以三百元折算一日，經核其認事用法均無
    違誤，量刑亦稱妥適。上訴意旨雖認原審量刑過重，惟本院
    審酌被告因僱用大陸地區人民所需支付之薪資顯較本國勞工
    低廉，故鋌而走險，非法僱用偷渡來臺之大陸地區人民，危
    害社會治安及本國勞工之權益，且犯後雖坦承犯行，然前經
    檢察官於九十四年三月十一日為緩起訴處分後，竟仍於同年
    三月間起至六月十九日止復因僱用大陸地區人士而為警查獲
    ，並經本院以九十四年度易字第一三六六號判處有期徒刑三
    月在案（見原審卷第七至九頁），顯見其犯後不思悔悟，態
    度不佳等一切情狀，認原審之量刑並無不合。上訴意旨指摘
    原判決不當，為無理由，應予駁回。
據上論斷，應依刑事訴訟法第四百五十五條之一第一項、第三項
、第三百六十八條，判決如主文。
本案經檢察官黃文明到庭執行職務
中    華    民    國  九十五  年    三    月   十五   日
                  刑事第八庭  審判長法  官  陳德民
                                    法  官  唐于智
                                    法  官  陳芃宇
以上正本證明與原本無異。
不得上訴。
                                    書記官  周小玲
中    華    民    國  九十五  年    三    月   十五   日
附錄本案論罪法條：
臺灣地區與大陸地區人民關係條例第十五條
左列行為不得為之：
一、使大陸地區人民非法進入臺灣地區。
二、招攬臺灣地區人民未經許可使之進入大陸地區。
三、使大陸地區人民在臺灣地區從事未經許可或與許可目的不符
    之活動。
四、僱用或留用大陸地區人民在臺灣地區從事未經許可或與許可
    範圍不符之工作。
五、居間介紹他人為前款之行為。
臺灣地區與大陸地區人民關係條例第八十三條
違反第十五條第四款或第五款規定者，處二年以下有期徒刑、拘
役或科或併科新臺幣三十萬元以下罰金。
意圖營利而違反第十五條第五款規定者，處三年以下有期徒刑、
拘役或科或併科新臺幣六十萬元以下罰金。
法人之代表人、法人或自然人之代理人、受僱人或其他從業人員
，因執行業務犯前二項之罪者，除處罰行為人外，對該法人或自
然人並科以前二項所定之罰金。但法人之代表人或自然人對於違
反之發生，已盡力為防止行為者，不在此限。


司法院資訊處製作；財團法人民間司法改革基金會備份。
